【裁判字號】    89,保險,126
【裁判日期】    900710
【裁判案由】    給付保險金
【裁判全文】
臺灣臺北地方法院民事判決  八十九年度保險字第一二六號
    原      告    鎬景股份有限公司
    法定代理人    甲○○
    訴訟代理人    林文淵律師
    複  代理人    丙○○      住台北市○○街三九號九樓
    被      告    友聯產物保險股份有限公司
                              設台北市○○○路○段二一九號十二樓
    法定代理人    乙○○      .
    訴訟代理人    高木蘭律師
右當事人間請求給付保險金事件，本院判決如左：
    主    文
原告之訴及其假執行之聲請均駁回。
訴訟費用由原告負擔。
    理    由
甲、原告方面
一、聲明：
（一）被告應給付原告新台幣（下同）一百七十二萬四千八百元，及自起訴狀繕本送
      達被告之翌日起至清償日止，按年息百分之五計算之利息。
（二）願供擔保，請准宣告假執行。
二、陳述：
（一）原告因於民國八十九年六月二十七日向訴外人德國富士通公司即FRANKFURT －
      FUJITSU  SIEMENS COMPUTERS（下稱德國富士通公司）購買進口英代爾公司生
      產之電腦微處理器（即INTEL  PIII－IG CPU）五十個（下稱系爭貨物），而向
      被告購買航空包裹全險，雙方訂立保險契約（下稱系爭保險契約），富士通公
      司於八十九年六月二十九日將原告向其購買之貨物，委由訴外人美商聯邦快遞
      股份有限公司（下稱FEDEX公司）空運給到台灣之原告，惟系爭貨物於八十九
      年七月五日送抵原告公司時，竟遭替換為一塑膠袋包裹的黑色石灰而告失竊，
      據訴外人永霖公證有限公司（下稱永霖公司）之公證報告內容認造成損害之原
      因係由於被不知名的人在運送過程中偷竊所致，即「We  inferred caused of
      the loss reason result from stolen by unknown  people during the pro
      cess  of transportation」，另由德國富士通公司將系爭貨物交由FEDEX公司
      運送時之包裝情形僅以綠色膠帶封裝，而抵運之箱子外箱卻多了乳白色及透明
      膠帶，且德國富士通公司將上開貨物交由FEDEX 公司運送時之重量為四公斤，
      抵運之貨物重量卻為五公斤等情（參核公證報告之內容），可知原來之運送物
      於運送過程中已遭竊，原告因保險標的物之失竊，乃依保險契約之約定，按保
      險標的物全損，向被告請求給付理賠全部保險金美金五萬五千元即新台幣一百
      七十二萬四千八百元。詎被告竟以本件保險標的物係採郵包方式運送，且保險
      單上註記有特約條款「WARRANTED  THAT THE FULL, VALUE  OF THE INTEREST
      BE  EC LARED  TO ALL  CARRIERS  AND  FREIGHT  BE PAYABLE  AD VALOREM
      THEREON」（即保證保險利益之全額價值向所有運送人申報，並繳交從價運費
      ）（下稱系爭報值條款），而因原告並無向FEDEX公司繳交從價運費，故拒絕
      理賠，惟被告所辯，洵屬無理，蓋：
  １、就被告辯稱本件保險標的物係採郵包方式運送部分：
  （１）系爭保險契約承保範圍為空運，約定就貨物以郵包方式寄送不含括在內，可
        詳原證二保險單上書記載「INSTITUTE  CARGO CLAUSES（AIR）（EXCLUDING
        SEND  INGS BY POST）」，但並無不含括快遞之約定，查系爭貨物係以空運
        方式正式報關進口，並非以郵包方式寄送到台灣，有系爭貨物託運提單首揭
        明載「INTERNATIONAL  AIR WAYBILL」（即國際空運提單之意），及系爭貨
        物之進口報單並海關進出口貨物稅費繳納證兼匯款申報書可稽；又依交通部
        郵政總局業00000000－000函「說明二、『郵包』係指『郵局所
        運送之小包或包裹』」，所謂郵包運送係指經過郵政機關貼付郵資出貨，並
        依郵政不得私營之規定以觀，本件之保險標的物既係委託由FEFEX公司運送
        ，而FEDEX公司並非郵政機關，且依該公司之介紹文刊，其本身並無郵包業
        務，乃係承接貨件運送之公司，則本件保險標的物之運送方式顯非採郵包方
        式運送，至為灼然；另所謂「快遞」係指以最快捷方法處理並在約定之時間
        內送達收件人者，交通部郵政總局業00000000－000函「說明三
        民間所通稱之『快遞』貨件，在郵局係指快捷郵件而言，所謂快捷郵件係指
        郵件在國內指定之地區間互寄，以最快捷方法處理並在約定之時間內送達收
        件人者」，「『郵包』係指郵件之種類，『快遞』是指特別處理方式」可稽
        ，則「快遞」誠非等於「郵包」，被告主張本件保險標的物係採郵包方式運
        送而不理賠，與事實不符。
  （２）又原告向被告購買本件保險時，係傳真原告向德國富士通公司購買系爭貨物
        之訂購單給被告，作為購買本件保險之要約，而原證一及被證一之該紙原告
        傳真之訂購單上，手寫部分除SUNNYVIEW  TECHNOLOGY CO.LTU下方之簽名外
        ，其餘手寫部分非原告所書寫，由該訂購單左上方及下方均已經被告蓋用承
        保章及海險部印章，即可知原證一及被證一之訂購單非原告傳真之訂購單原
        本，該等訂購單上手寫「BY AIR」並非原告書具，被告雖主張「BY AIR」為
        原告書寫，惟該等訂購單既經被告書寫用印過而非原本，則有關被告該主張
        即應由被告另行舉證證明之；再原告於傳真訂購單後，確定系爭貨物將委託
        FEDEX 公司空運後，業已經原告公司沈淑芬以電話通知被告，被告於收到通
        知即知系爭貨物係委由FEDEX 公司運送並接受本件保險，被告臨訟主張原告
        無事先告知被告系爭貨物所採運送方式，與事實不合，蓋一來系爭貨物非採
        郵包運送而係採航空貨運，二來有關委託FEDEX 公司運送系爭貨物事早經原
        告通知被告。
  ２、就被告稱原告未依系爭報值條款申報保險利益全額價值並繳交從價運費部分：
  （１）本件保險單上所另以打字方式註記系爭報值條款「WARRANTED   THAT   THE
        FULL, VALUE  OF THE  INTEREST  BE  DECLARED  TO ALL  CARRIERS  AND
        FREIGHT BE PAY ABLE AD VALOREM THEREON」（即保證保險利益之全額價值
        向所有運送人申報並繳交從價運費），乃被告單方所為，原告並不知情，亦
        未承諾履行該特約條款：原告向被告購買本件保險時，係傳真原告向德國富
        士通公司購買系爭貨物之訂購單給被告，以為購買本件保險之要約，此亦為
        被告於其答辯（一）狀明載有「原告鎬景公司於向友聯保險公司要保之初，
        係以電傳方式傳真一紙由原告向德國FUJITSU SIEMNS COMPUTERS公司訂購本
        件系爭貨物之『訂貨單』與原告，以代替『要保書』，並為貨物運輸保險之
        要約」等語所自認，原告該紙訂購單之內容並無載及任何與系爭報值條款內
        容有關之情事；又原告未曾承諾過履行系爭報值條款一事，復有為原告與被
        告接洽購買本件保險契約之甲○○、沈淑芬到庭結證在案；再原告若向運送
        人繳交從價運費，實與原告向運送人購買保險無異，蓋於保險貨物出險時，
        原告因此已得向運送人請求理賠貨物價值，則原告又何必再向被告購買保險
        ；並由產物保險以貨物實際價值作賠，不可能因原告投保多家保險，即可獲
        多重理賠以觀，則原告無理由既向被告購買本件保險，又向被告承諾向運送
        人繳交從價運費，由此可知原告未曾承諾履行該條款過。
  （２）被告雖舉高萃英、蔡安生二人為證，意圖作成系爭報值條款已告知原告之假
        相，然查：
      證人高萃英及蔡安生目前均仍在被告公司上班，為被告公司之員工，為毋庸
        具結，不負偽證責任之證人，其證言之可靠性已值存疑；再證人高萃英及蔡
        安生於本件保險出售於原告時，分任被告公司營業部職員及主管，其二人未
        將本件保險之特約條款告知原告，使原告行使同意權並加以承諾履行，所造
        成之損害，於職務上顯然負有責任，本件訴訟之勝敗，與二位證人有利害關
        係，其二人造假證言乃人之常情，故彼等證言為不可信。
      何況證人高萃英及證人蔡安生之證詞互有矛盾且與常情不符：
      I證人高萃英證稱「本件是由我和蔡安生二人去接洽的」，而證人蔡安生證稱
        「我與原告公司接洽是因為當時原告公司是我們的新客戶而我是營業部門的
        主管，接洽成功後我就不需要親自出面」、「我未直接接觸本件個別契約之
        訂定」；證人高萃英證稱「我們去洽定契約時有告知丁小姐及沈小姐如果貨
        物是用快遞的方式運送就必須要報值」，而證人蔡安生證稱「我有向他們兩
        位說明貨物的價值若超過六十萬元必須分開包裝並且不論貨物的價值為何都
        必須向運送人報值」等語以觀，則其二位證人到底是一起到原告處拜訪新客
        戶，或一起到原告處接洽本件保險？告知原告之內容是貨物用快遞方式運送
        就必須要報值，或不論貨物的價值為何都必須向運送人報值？顯見其二位證
        人之證詞，就與本案息息相關之「何時告知」保險契約之該條款、及「告知
        之內容」為何，均互有矛盾。
      II證人蔡安生證稱其於拜訪新客戶時，有向為原告與被告接洽購買本件保險契
        約之甲○○、沈淑芬說明貨物的價值若超過六十萬元必須分開包裝，並且不
        論貨物之價值為何都必須向運送人報值，與常情、經驗法則不符，蓋拜訪新
        客戶時，何來說明保險契約如「超過六十萬元必須分開包裝」、「不論貨物
        之價值為何都必須向運送人報值」等細節；況特約條款之約定，應須確實經
        雙方同意，可參五十年度台上字第三四四五號裁判意旨，斷無於拜訪新客戶
        時一言以蓋之。
      III證人高萃英之證詞，與客觀情境不符，蓋被告既不否認本件保險契約之成立
        係以傳真訂購單之方式為之，若高萃英有到原告公司洽談本件保險契約，則
        又何須以傳真訂購單之方式成立本件保險契約，顯見高萃英之證詞與客觀情
        境不符。
      Ⅳ據上，證人蔡安生及高萃英之證詞均不實在，高萃英為被告之營業員，因伊
        之前曾來原告公司作業務性的拜訪，故被告所舉之二張名片乃甲○○、沈淑
        芬交給高萃英之名片，詳甲○○到庭證稱「我沒有見過蔡安生這個人」、「
        我有見過高萃英小姐、高小姐之前有來我們公司作業務性的拜訪」等語，即
        可知情。
  （３）被告又辯以系爭報值條款係以「打字」方式另增加列載之條款，其並且刻意
        將該等文字全部以英文大寫字母予以繕打，以使原告一眼即可看出與保單上
        原已印就之印刷條款有別，提醒原告特別注意是否與要保事項相符；並以原
        告於本件事故發生後仍繳交本件保險費予被告，且原告於本件保險前及本件
        事故發生後仍陸續為進口貨物向被告購買保險等情，主張上開特約條款非被
        告單方之意思表示，惟：
      原告於購買本件保險時，已將購買本件保險之契約內容為詳如原證一訂購單
        之內容傳真給被告，而被告為國內外知名保險公司，故原告信賴被告依要約
        內容正確製作保險契約書之必然；且被告交付原告之保險契約書上所載條款
        密密麻麻，被告非從事保險者，誠無法閱讀並了解之，故於取得本件保險契
        約書後，原告並無閱覽之；更何況系爭報值條款係以英文為之，且其中夾雜
        「AD VALOREM」為拉丁語、非英文在內，就算原告有加以閱覽，亦無法明白
        其真正文義；原告直到收到被告八十九年七月二十六日之函文，始知情被告
        擅自在保險契約書上加註系爭報值條款並因此拒絕理賠，為此原告於該日後
        即無再行向被告購買保險，有證人甲○○、沈淑芬到庭證述在案，故被告提
        出八十九年七月二十六日前之原告於八十九年六月二十六日、七月七日、七
        月十日向其購買之保險契約書，指摘原告無爭執保險契約書上之系爭報值條
        款，即將之視為原告有承諾之意，實無理由。
      由被告主張系爭報值條款其係特以「打字」方式並將該等文字全部以英文大
        寫字母繕打，一眼即可看出，以提醒要保人特為注意核對是否與所告知及要
        保之事項相符等情，可以知悉該條款未曾經原告承諾過，否則若果真系爭報
        值條款為已經原告承諾之特約條款，則被告又何必如此為之。
      據上，原告從未向被告承諾履行系爭報值條款，被告臨訟編派上開理由，誠
        屬冤抑原告，再言特約條款與基本條款有異，特約條款除非確係經原告同意
        ，否則不得科以原告義務，可參五十六年度台上字第三四四五號裁判要旨。
  （４）系爭貨物於託運時已向運送人報明價值，原證三貨物託運提單上雖於向運送
        人申報金額為空白，然該提單已載明總計報關金額為五００００元，因上開
        總計報關金額與向運送人申報金額均為本件提單第四點裝運資料之同一欄表
        ，而本件提單為運送人出具，故可知原告並非無向運送人申報金額，被告所
        陳台灣高等法院八十三年度台上字第二一四號民事判決之所以認定聲明報關
        價值並非聲明貨物價值，係因該案件之提單上於聲明貨物價值欄記載NVD （
        即NO CLAR ED VALUE），誠與本案件提單聲明報關價值，及向運送人申報金
        額均在同一欄表內，且於向運送人申報金額欄並無記載NVD 等有諸多不同，
        非可同一而論。
（二）被告並無解除本件保險契約：退萬步言，被告收到原告理賠申請後，雖於八十
      九年七月二十六日行函向原告表示因原告無履行特約條款而拒絕理賠，惟被告
      卻又於八十九年八月二日向原告收取本件保險之保險費五百四十二元，有被告
      業務員高萃英向原告收取五百四十二元保險費而於原告簽收簿上簽名為證，顯
      見被告並無解除本件保險契約，按保險法第六十八條第一項、第二項及保險法
      第六十四條第三項之規定，被告果真得解除本件保險契約，其得行使解除權之
      時效為一個月，業已消滅。
（三）綜上，本件保險事故既已發生，被告拒絕理賠並無理由，原告爰依保險契約之
      約定，按保險標的物全損請求被告理賠全部保險金美金五萬五千元即新台幣一
      百七十二萬四千八百元（匯率以起訴當日台灣銀行美元即期賣出匯率計算），
      及自起訴狀繕本送達被告之翌日起至清償日止，按年息百分之五計算之利息。
三、證據：提出訂購單、保險單、貨物託運提單、進口報單、海關進出口貨物稅費繳
    納證及匯款申請書、公證報告及中文翻譯本、被告拒賠信函及中文翻譯本、五十
    六年度台上字第三四四五號裁判要旨、原告付款簽收簿、八十九年十月十二日台
    灣銀行美元牌告即期支出匯率表、訂購單中文翻譯本、保險單中文翻譯本、空運
    提單中文翻譯本、FEDEX公司介紹文刊等件，並聲請訊問證人甲○○、沈淑芬。
乙、被告方面
一、聲明：
（一）原告之訴駁回。
（二）如受不利判決，願供擔保請准宣告免為假執行。
二、陳述：
（一）被告之董事長固為金水和，惟乙○○先生乃依被告公司章程第三十條規定所設
      置之總經理，職司輔助法定業務執行機關，並執行公司業務，而系爭保險契約
      之稽核又為總經理所任事權限範圍之事項，則依公司法第八條第二項、商業登
      記法第二項，及最高法院七十五年台上字第一五九八號判例，本件乙○○先生
      自有代表被告友聯保險公司應訴之權限，此為原告於八十九年十一月二十三日
      審理時所不爭執，合先敘明。
（二）被告固曾於八十九年六月二十八日出單承保原告自德國空運進口之電腦機件（
      INTEL PIII-IG CPU）乙批，並簽發編號為1200C0-0000000之保險單交由原告收
      執，惟查：
  １、被告就本件保險標的物所同意承保之條件，業已明示將以郵包快遞寄送之危險
      除外，不在系爭保險契約承保之範圍內，而系爭貨物乃係於郵運快遞途中遺失
      ，是被告無須就系爭貨物失竊之損害負保險給付之責任。
（１）按保險契約，係由保險人於同意要保人聲請後簽訂，保險契約合法成立後，如
      遇事故發生時，亦須該事故經審查確實符合保單所承保之內容者，保險人依法
      始負理賠責任，絕非一有事故發生，保險人均須一概依保險金額為理賠者。查
      本件原告於向被告要保之初，係以電傳方式傳真一紙由原告向德國富士通公司
      訂購系爭貨物之「訂貨單」（PURCHASE ORDER）與被告，以代替「要保書」，
      並為貨物運輸保險之要約，查該紙「訂購單」上明確記載，本件貨物之運送係
      以空運（By Air）方式為之，且由原告選任負責進行貨物運送之「承攬運送人
      」（即Forwardes），而非快遞公司（Courier），並由原告於稍後通知國外貨
      物賣方（見訂貨單上原文：Forwarder  to be advised之記載），此為原告所
      不爭執，除此之外，原告從未於事前或事後告知被告，系爭貨物嗣後有改採郵
      包快遞方式進行運送之可能，原告法定代理人即證人甲○○雖於九十年二月十
      五日行準備程序時，稱彼曾於事後以電話通知被告是以聯邦快遞公司採 door
      to  door的方式運送，被告也表示接受云云，惟有關該公司究係由何人於何時
      通知被告等資料均付之闕如，原告就此有利於彼之事實，依法應負舉證責任，
      否則即屬無稽；更何況，證人為原告公司之負責人，於本件訴訟利害關係甚鉅
      ，其雖經具結在案，惟所為之證詞是否即為屬實，亦堪質疑；是被告顯係依據
      前開書面資料明示之記載及說明，於保險單上同意以「空運（不包括郵包運送
      ）貨物條款」（INSTITUTE CARGO CLAUSES（AIR）（EXCLUDING  SENDINGS BY
      POST））承保系爭貨物於運送過程中之風險，易言之，被告就系爭貨物所同意
      承保之條件，已明示將以郵包快遞方式寄送之危險除外，未予承保在內，此觀
      保險單記載之條款即明。
（２）本件系爭貨物於經原告要保時，確實表示要以「空運」方式運送，原告縱於嗣
      後改稱訂購單上手寫「By Air」非彼所書具，惟原證一上「By Air」字樣倘非
      原告於傳真要保時所書，或經原告以電話補充通知被告，則依該紙訂購單之內
      容，被告只能窺知原告所欲投保之標的物係為電腦配件之進口貨物，但根本並
      無從得知原告將以何種方式運送（空運？海運？陸運？抑或聯營運送），則被
      告將根本無以確認是否同意就系爭貨物予以承保，蓋不僅海運及空運之保險條
      件及內容有所不同，且其保費費率亦有差異，是如果「By Air」字樣非由原告
      於要保時所書具，則被告又該依何種保險費率核保；而原告嗣後收到經被告確
      認以空運貨物保險條款為條件所簽具之保險單，亦即予以接受存執，而未就之
      提出任何異議，更何況，該要保單縱未書具「By Air」字樣，亦不影響系爭貨
      物確實已經被告依空運保險費率承保之事實，原告此舉，不無混淆視聽之嫌。
（３）被告於承保系爭貨物時，之所以會特別將「郵包運送」所可能導致之危險排除
      在外，係因「西元一九八二年協會貨物保險航空條款」（即INSTITUTE  CARGO
      CLAUSES（AIR）-excluding sendings by post 1/1/82）自始即將「郵包運送
      」之危險排除，因大部份航空託運的貨物多屬價值昂貴而體積小型者，而此種
      貨物亦具有較普通貨物更易於遭受損失之特性，故有航空貨物運輸保險之設計
      ，專為承保貨物經由空中運輸（sending  of cargo by air）時之損害賠償而
      設計，以為特別風險之管理，所謂「航空運送期間」，參「西元一九二九年華
      沙國際航空運輸統一規定公約」第十八條第三款規定，並不包括在飛機場以外
      的陸運、海運、或河運期間在內（原文為：The  period of the carriage by
      air does  not  extend  to any carriage  by land, by sea  or by river
      performe  d.），是「協會貨物保險航空條款」始自始即將郵包運送之危險排
      除，倘貨物之運送須以郵包方式為之者，則須另行適用「一九八二年協會貨物
      保險郵運兵險條款」（INSTITUTE WAR CLAUSES（sendings by post））。
（４）按於一保險契約內欲明確地訂定保險人所承保災害之範圍，幾乎是不可能的，
      是一般情況下，保險人除儘可能地載明保險災害之態樣及定義外，亦可以反面
      方式「不包括條款」或「除外條款」來確定保險事故之範圍，而每一份保險單
      上幾乎皆記載不包括條款，稽其目的均在於藉此限制補充該保險契約內所定保
      險災害（事故）之範圍，此有學者江朝國先生著「保險法基礎理論」乙書第三
      一六－三二七頁可參酌。本件被告於經原告確認欲就系爭貨物於投保航空險後
      ，乃於系爭保單上「Conditions」乙欄內，明確載明該航空險部分須適用上指
      「協會貨物保險航空條款」，而稽該條款開宗明義自始即將「郵包遞送」危險
      排除，而此種「除外危險條款」與我國保險法第六十六條所規定之特約條款有
      別，因除外條款所定之危險，根本非在契約承保範圍以內，是縱經事後承認或
      拋棄，亦不生損害賠償責任，可參學者桂裕編著之「保險法論」，就此，被告
      亦可提出被證十八有關保險同業富邦產物保險公司於他案中，就非其所承保範
      圍內所生事故，拒為理賠之相關文件供參酌。
（５）被告於同意承保系爭貨物及核算保險費之初，即將「郵包運送」所可能產生之
      危險排除，此乃因空運貨物於經運抵目的地後，有關貨物之提領係由受貨人自
      行安排，至於採「郵包」或「快遞」方式，則均屬「戶對戶」（door to door
      ）之運送方式，縱貨物於郵寄過程中曾利用航空運輸，惟終究仍須委由專人另
      以陸上運輸或其他方式遞交收件人收受，此部分除於八十九年十二月十九日審
      理時為原告陳明「．．空運與快遞的不同只是在提領貨運時，快遞是把貨送到
      對方手上，而空運是運送到機場，由對方自行報關領貨．．」所肯認，亦經交
      通部郵政總局第00000000－000號函說明（「．．交由專差．．」
      ）在案，該風險並非被告所承保之範圍。
（６）交通部郵政總局函固將「郵包」與「快遞」分別說明之，惟「快遞」事實上仍
      具「郵件」之本質，二者並未有明確之區分標準：查交通部郵政總局業000
      00000－00二號函固稱「快遞」係指郵件之特別處理方式，惟該函亦明
      確指出「國內並無『快遞』郵件業務，民間所通稱之『快遞』貨件在郵局係指
      快捷郵件而言」，此乃因現行郵政法第七條明定：「無論何人，不得以遞送信
      函、明信片或其他具有通信性質之文件為營業。運送機關或運送業者，除附送
      與貨物有關之通知外，得為前項郵件之運送。」，即揭示「郵政不得私營」之
      規定，是國外於七○年代始興起，標榜以「戶對戶」（door to door）運送方
      式之快遞服務業，並未為我國郵政主管單位所接受，甚至於西元一九八五年底
      ，我國郵政當局尚認國際快遞業者違背郵政法規明文禁止私人運送郵件之規定
      ，而否定其合法性，從上可得知，「快遞」文件尚不失其為「郵包（件）」之
      本質，則依本件保險單適用前揭「協會貨物保險航空條款」之結果，系爭貨物
      即使如原告所稱係以快遞方式運送，亦因其屬「郵包（件）」所涵蓋之範疇，
      尚非本件被告所承保之範圍。
  ２、原告未依系爭保險契約之保險條件，於貨物託運前報明價值並繳交從價運費，
      被告無須就系爭貨物失竊之損害負責。
（１）本件保險單上所記載貨物託運前須報明價值並繳交從價運費之條款（原文為：
      The Full  Value  Of The Interests  be declared  to all carriers  and
      freight be payable ad valorem thereon.），並非被告單方之意思表示：本
      件保險單上所記載之印刷條款，固係為通案類型而事先設計印就，惟被告於考
      量本件具體個案之特性及其風險後，在保險單正面「保險條件」（Conditions
      ）欄下方，特以「打字」方式另增加列載其他條款，並且刻意將該等文字全部
      以英文大寫字母予以繕打，使原告一眼即可看出與保險單上原已印就之印刷條
      款有別，稽此用意除強調該段文字內容之重要性外，更有提醒要保人特為注意
      核對是否與其所告知及要保之事項，有無錯誤或不符情形之用意，而原告嗣後
      自被告處收到保險單後，從未以該紙保單所記載之文字及條件，與其要保之原
      意不符，進而要求被告為修訂或更正該保險單之文字及保險條件之事實行為，
      甚而在已知悉系爭貨物發生失竊之事故後，猶主動將被告據上開保險條件予以
      核算並應行收取之保險費，全額繳交予被告，足以證明原告不僅從未就保險單
      所載之保險條件有任何異議，反有同意並接受該等條件，從而始按被告所核算
      之費率給付保險費之事實行為及意思表示，是系爭保險單上所載之保險條件，
      乃經雙方所合意，並非被告單方面之意思表示已甚明。
（２）被告於八十九年六月二十八日出單承保原告本件系爭貨物後，即於同年六月三
      十日，經由被告海險部外勤人員司光平先生，將保險單及保費帳單一併交與原
      告收受並簽收，而原告於收到保險單後迄至八十九年七月五日事故發生前之五
      日內，依經驗法則，已有充分之時間得逐一檢視保險單上所記載約定之各項條
      款，與其要保之條件是否相符，而事實上在該段時間內，原告均未曾向被告表
      示有關保險單上所為之記載（尤其是原告所稱特別條款之部分）之文字及條件
      ，與原告之前要保之原意有任何不相符之處；更有甚者，原告於八十九年六月
      二十三日投保本件系爭保險前以及本件事故發生後，均曾仍陸續就其向國外進
      口之電腦零件，先後向被告投保航空貨物運輸保險，而該等保險單上均載有與
      本件系爭保險單上所記載及約定之相同保險條款，即「WARRANTED  THAT  THE
      FULL VALUE OF THE INTEREST  BE DECLARED TO ALL CARRIERS  AND FREIGHT
      BE PAYABLE AD VALOREM  THEREON」，原告就該等保險所載之保險條件，非但
      從未向被告異議，且均續按被告所核算之費率，給付各該保險單之保險費，顯
      可見上開條款為原告向所知悉、同意及接受之保險條件；原告固舉最高法院五
      十六年度台上字第三四四五號裁判要旨，主張保險契約於基本條款以外另行添
      加之特約條款，須經雙方當事人同意，然同意之意思表示並不以「明示」為必
      要，默示方式為之亦無不可，是以原告於本案中一再主張其對於上開條款不知
      情，惟按法律並不保護於自己權利上睡著的人，原告猶執陳詞，謂系爭條款為
      被告單方之意思表示者，實屬無稽，自不足採。
（３）本件保險單上之所以明示列載系爭報值條款，箇中原因乃係：於工商科際發達
      之今日，凡事均講求經濟效益，是一般公司行號將貨物決定以運費成本高之「
      空運」方式為之者，除考慮迅捷之因素外，莫不因該貨物係為高單價、低重量
      之高價貨物之故，是若託運人於將貨物交付運送時，不預對運送人為貨物價值
      之申告，並與運送人約定於嗣後貨物發生毀損之情事時，應按實際貨價負擔賠
      償之責任，則不僅將嚴重影響及減縮貨物保險人於貨物果真發生毀損並賠付被
      保險人後，依保險法第五十三條之規定得向運送人為追償之權利及金額，且常
      因此誘使良莠不齊之不肖航空貨運從業人員，惡意非法侵佔高價貨物於先，再
      依法主張限制其賠償責任於後，藉此取得鉅額之不當利益，造成貨物保險人面
      對鉅額損失之道德風險，是以，就此類以空運進行運送之高價貨物，一般保險
      人於核保之際，乃有「貨物非經報值，即不予承保」之設計及實務，以防範並
      減低前開道德風險之發生，而此亦呼應海商法第七十條及航空客貨損害賠償辦
      法第四條均有「若未於事先申告貨價，並繳交從價運費，運送人即可限制其賠
      償責任」之制度及法文設計，易言之，被告所列之「報價」保險條件，並非被
      告所獨創或擅訂，乃係保險業界根據上開眾所週知之法律制度及貨物運送實務
      所衍生之相應條件，其中並無任何惡意、欺瞞乃或不法之情事，也因此被告業
      務部門主管蔡安生會於拜訪新客戶（此指原告）以期承攬業務時，特別向原告
      之甲○○及沈淑芬說明，所承保之貨物價值如超過六十萬元（美金二萬元）時
      ，必須分開包裝，並向運送人報明價值，乃係預為將來果遇保險事故發生時，
      所得主張代位之權益著想，於事理並無不合之處。
（４）貨物向運送人報明價值，與依規定向海關申報價值，係屬性質及作用完全不同
      之二事，二者不得混為一談：
    依本件保險契約之約定，託運系爭貨物前，須向運送人報明貨物之價值（亦即
      Declare Value），而本件系爭貨物於交由訴外人Fedex公司運送時，確未依規
      定報明貨物價值，此應為雙方所不爭執之事實，雖原告以貨物交運時，曾向運
      送人說明就系爭貨物向海關申報之價值，抗辯毋需另就運送契約向運送人申報
      貨物價值，惟此乃似是而非之詞，不足為採，蓋依最高法院定讞之八十三年度
      台上字第二一四號民事判決明確指出：「．．惟查本件貨物於託運時並未聲明
      貨物價格，此由系爭航空託運單上聲明貨物價值欄（Declared   Value   For
      Carriage）係記載『NVD』，即未聲明貨物價值之英文縮寫（No     Declared
      Value），足以證明。至『報關用聲明價值欄』（Declare Value For Customs
      ）係報關用，並非聲明貨物之價值，上訴人主張坎培公司已於空運提單上為報
      關聲明價值欄記載美金九萬一千元，系爭貨物已聲明價值為美金九萬一千元云
      云，委無足採。．．查系爭空運提下角之聲明貨物價值加計費用欄為空白，足
      證系爭空運提單並未依華沙公約第二十二條第二款規定及國際航空運費規則之
      慣例如計費用。被上訴人辯稱本件賠償金額有單位責任、限制，應為可採。」
      等語，查本件貨物託運單左下角貨物申報價值「Total Declared For Carriag
      e」一欄，一如前引案例中有關事實之說明，確係空白，並無任何文字或金額
      之記載，則被告自得援引前開實務見解，依保險單上明示記載及約定之保單條
      款，拒絕原告所為之損害賠償請求。
    本件保險標的物於經貨物託運人交付訴外人FEDEX公司運送時，確未向運送人
      報明價值，此非但由前述之貨物託運單左下角「Total Declared Value forCa
      rriage」一欄空白可知，亦為該公司函覆本院之內容所證；且該公司覆函亦同
      時明確表示「『total declare value for carriage』欄位由寄送人自行決定
      是否填寫報價，此欄位會影響運送人對該貨件如有毀損，滅失時的責任額，以
      本貨件為例，寄件人並未對本公司報價，依提單條款，本公司對貨件之毀損，
      滅失的最高責任額為美金一百元。通常對高單價的貨品，寄件人是會另外投保
      運輸險或對運送人報價並付報價費以確保權益。」等語，足證被告抗辯已報明
      價值，洵非無據，則被告據前開事實及保險單所明示記載及約定之保險條件，
      拒絕原告所為之賠償請求，並無違誤之處，原告實應就其所受之損害，逕向FE
      DEX公司為請求，始為的論。
    貨物須經報明價值係為保障保險人之代位求償權：保險人於承保之初，向均會
      要求被保險人於就保險標的物為運送時，須就該物品報（聲）明貨物價值、以
      防範保險事故一旦發生（按指保險單所承保之事故），保險人依保險契約所約
      定之金額於理賠被保險人之後，即依保險法第五十三條之規定，取得法定代位
      權，而取得逕向運送人請求損害賠償之合法權源，使其負最終之法律責任，惟
      倘保險標的物於託運時未經被保險人向運送人報明貨物價值者，則運送人將依
      法爰引「單位責任限制」等相關規定作為抗辯（如依本件承運系爭貨物之運送
      人FEDEX 公司函，業為上開主張，並表示依之前所簽發空運提單條款，彼就原
      告所主張之貨損部份，僅須負美金一百元之賠償責任），則將影響保險人之權
      益甚鉅，是被保險人如未依雙方所締定之保險契約之約定向運送人報明貨物之
      價值者，則縱嗣後保險標的物果發生保單所承保範圍內之保險事故，此時，保
      險人自無須就保險金額為理賠，否則，充其量僅依被運送契約約定之單位責任
      限制作為賠償責任之計算標準。
（５）再者，保單上所謂之「從價運費」（即FREIGHT BE PAYABLE AD VALOREN THER
      EON），係指按照貨物價值的一定百分率所收取的運費，通常用於價格較高的
      貨物，有國際金融貿易大辭典第一四－一五頁可稽，是原告所稱「．．原告若
      向運送人繳交從價運費，實與原告向運送人購買保險無異．．」云云，實係誤
      解「從價運費」之真意，特此澄明。
（三）綜前所述，因兩造保險單上載明以郵包寄送方式運送之危險，為該保單所除外
      不保，本件原告所主張貨物遭調包遺失之損害，即係發生於由上開「郵包快遞
      」公司即FEDEX公司進行運送之途中，業經原告於起訴狀所自認，而縱原告係
      以「快遞」方式運送系爭貨物，亦非屬被告所承保之範圍；及因保險標的物於
      託運人交付訴外人FEDEX公司運送時，並未向運送人報明價值，從而，被告根
      據前述各該事實及保險單明示記載之保險條件，拒絕原告損害賠償之請求，自
      無違誤；另系爭保險契約，被告從未主張解除，原告該主張應屬誤會。
三、證據：提出訂購單、保險單、貨物託運提單、最高法院七十五年台上字第一五九
    八號判例、公司變更事項登記卡、被告公司章程節本、最高法院八十三年度台上
    字第二一四號民事判決、被告海險部外勤人員出勤記錄、保險單及保單帳單、協
    會貨物保險航空險條款、一九八二年協會貨物保險郵運兵險條款、國際貿易金融
    大辭典節本第一四－一五頁、交通部郵政總局第00000000－000號函
    、FEDEX 公司函、姚玉麟著「運輸保險學」第三八二－三八三頁、富邦產物保險
    公司保單及信函、DHL 快遞服務公司網頁、丁新怡及沈淑芬名片、江朝國著「保
    險法基礎理論」第三一六－三二七頁節本，並聲請訊問證人高萃英、蔡安生，及
    向交通部郵政總局、財政部保險司、中華民國產險公會函詢「郵包」及「快遞」
    業務之定義及認定是否有別。
    理    由
一、原告起訴主張：原告因於八十九年六月二十七日向訴外人富士通公司購買系爭貨
    物，乃向被告購買航空保險，雙方訂立系爭保險契約，富士通公司於八十九年六
    月二十九日將系爭貨物委由訴外人FEDEX 公司運送到台灣，惟系爭貨物於八十九
    年七月五日送抵原告公司時，遭替換為一塑膠袋包裹的黑色石灰，而於運送過程
    中遭竊，原告嗣依保險契約之約定，按保險標的物全損，向被告請求給付理賠全
    部保險金美金五萬五千元即新台幣一百七十二萬四千八百元，竟遭被告以本件保
    險標的物未依保險契約約定方式運送而採郵包運送方式，及未依保險契約上註記
    之系爭報值條款向FEDEX 公司報明價值並繳交從價運費，而拒絕理賠，惟本件系
    爭貨物所採快遞運送非為郵包運送，未違契約約定之運送方式，且原告不僅未曾
    承諾履行系爭報值條款，系爭貨物亦非未向FEDEX 公司報值，被告拒絕理賠洵屬
    無據，為此爰依兩造系爭保險契約約定，請求被告給付如訴之聲明所示之金額等
    語。
二、被告則以：被告固曾於八十九年六月二十八日與原告訂立系爭保險契約，惟被告
    就本件保險標的物同意承保之條件，依系爭保險契約明定須以空運（BY AIR）方
    式運送，除外條款明示將郵包快遞寄送之危險除外，而原告就系爭貨物乃係委由
    FEDEX公司快遞運送，即屬契約除外之郵包運送所採之「戶對戶」（DOOR  TO  D
    OOR）運送方式，與契約約定之空運方式不同，且無原告所謂快遞運送方式業經
    告知被告，並經被告同意始承保之情事；又保險契約之保險條件明文約定有系爭
    報值條款，原告對該條款亦未曾有異議，惟系爭貨物並未依約向FEDEX 公司報值
    並繳交從價運費，據上理由，被告拒絕理賠，自屬有據等語，資為抗辯。
三、原告主張其因於八十九年六月間向訴外人富士通公司購買系爭貨物，而與被告訂
    立系爭保險契約，惟系爭貨物經委由訴外人FEDEX 公司以快遞方式於八十九年七
    月五日運抵原告公司時，遭置換為一塑膠袋包裹的黑色石灰，於運送過程中遭竊
    之事實，業據原告提出訂購單、保險單、貨物託運提單、進口報單、海關進出口
    貨物稅費繳納證及匯款申請書、公證報告、被告信函等件為證，且為被告所不爭
    執，原告此部分之主張，堪信為真實。爰兩造爭執之重點在於：系爭貨物所採運
    送方式，是否違反系爭保險契約之約定；及系爭貨物是否因未依系爭報值條款於
    託運前報明價值並繳交從價運費，致被告得對原告拒絕理賠？茲分別論述如下：
（一）系爭貨物所採運送方式，是否違反保險契約之約定部分：
  １、系爭保險契約為航空貨物保險契約，有卷附由原告提出之原證二保險單上明載
      適用「協會貨物保險航空條款」，郵包運送除外（即INSTITUTE CARGO CLAUSE
      S（AIR）-EXCLUDING  SENDINGS BY POST）等語可稽，而原告固主張系爭貨物
      係委由訴外人FEDEX公司以「快遞」方式運送，非屬「BY POST」之除外郵包運
      送方式，未違契約約定，且採「快遞」運送曾徵得被告同意等情，並以卷附交
      通部郵政總局業00000000－000號函，及證人即原告公司法定代理
      人甲○○、職員沈淑芬之證詞為據，惟查：
 （１）航空貨物保險乃承保貨物顧航空運輸過程中的一切滅失或毀損之危險，可謂
       貨物航空運輸的全險條款，有卷附兩造不爭執真正之協會貨物保險航空險條
       款可稽（INSTITUTE  CARGO CLAUSES（AIR）-EXCLUDING  SENDINGS BY POST
       ），該保險係針對採航空託運貨物多屬價值昂貴而體積小型之物，有較普通
       貨物更易於遭受損失之特性，以為特別風險之管理，而本件系爭貨物係委由
       FEDEX 公司以「快遞」方式運送，該運送方式屬「DOOR TO DOOR」之運送，
       則據證人即原告公司法定代理人甲○○證述在卷，復有FEDEX 公司函覆本院
       稱該公司為戶對戶之整合型快遞服務，客戶自行包裝後交由本公司之外務人
       員，然後進行出口報關，空中運輸，進口報關及遞送服務等語可稽，則由上
       開FEDDEX 公司覆函可知，所謂「DOOR  TO DOOR」之運送方式，因貨物之運
       送須直接送至受貨人之手中，故縱貨物於運送過程中曾利用航空運送，運送
       人負責之運送過程將仍另含有委由專人以陸上運輸或其他方式遞交收件人收
       受之過程，而非全屬空中運輸之運送；又空運與快遞間有所區別，復經原告
       自承「．．空運與快遞的不同是在提領貨運時，快遞是『把貨送到對方手上
       』，而空運是『運送到機場，由對方（受貨人）自行報關領貨』．．」（見
       本院八十九年十二月十九日言詞辯論筆錄）在卷，顯知本件系爭貨物所採之
       「快遞」運送，與兩造保險契約明定之空運方式，並不相同。
 （２）又系爭保險契約約定將郵包運送（BY  POST）所導致之危險排除在外，為兩
       造所不爭執，而原告雖舉卷附交通部郵政總局業00000000－000
       號覆本院函將郵包與快遞分開說明，主張郵包係指郵件之種類，快遞係指郵
       件之特別處理方式，故「快遞」非屬「郵包」，惟查前開覆函雖有「民間通
       稱之『郵包』係指郵局所遞送之小包或包裹而言，郵政規則上小包及包裹之
       定義為．．『快遞』則指郵件之特別處理方式，郵政規則所稱之快遞郵件係
       指國外辦理快遞業務國家之各類郵件，依寄件人之要求以快遞方式收寄，經
       寄達郵政優先處理並交由專差儘速投遞者，國內並無『快遞』郵件業務，民
       間所通稱之『快遞』貨件在郵局係指快捷郵件而言，所謂快捷郵件係指郵件
       在國內指定之地區內互寄，以最快捷方法處理並在約定之時間內送達收件人
       者．．郵包係指郵件之種類，快遞係指郵件之特別處理方式」等語，然乃係
       將「郵包」與「快遞」在「郵政規則上之定義」分別說明，且明白表示國內
       因無「快遞」郵件業務，而就民間所通稱之「快遞」在郵局係指快捷郵件而
       言以為說明，則關於民間所謂「快遞」運送方式之本質，究否與「郵包」運
       送有別，顯仍有所保留，尚難直接為本件所採之「快遞」運送與「郵包」運
       送是否有所區別之依據；原告雖又以郵政不得私營之規定，主張因FEDEX 公
       司並非郵政機關，故所為「快遞」運送即非屬「郵包」運送云云，惟查國際
       快遞業者之經營方式，本身即含有私人運送郵件之實質性質，甚至於西元一
       九八五年底，我國郵政當局尚對國際快遞業者經營之合法性有所質疑，認有
       違郵政法規禁止私人運送文件之規定，直至西元一九八六年七月十五日公布
       之「航空貨運承攬業管理規則」，才使國際快遞在國內有了明確的法律依據
       ，有卷附兩造不爭執真正之國際快遞業者介紹說明網頁足參，是自不得徒以
       民間快遞業者並非法定之郵政機關，即遽為快遞運送非屬郵包運送之推論；
       而如前述「快遞」運送方式乃屬「戶對戶」之運送，與原告自承之空運運送
       為運送到機場，由對方自行報關領貨之運送方式並不相同，則就其與「郵包
       」運送均為「戶對戶」性質而非自行報關領貨此點以言，應認「快遞」運送
       貨物尚不失「郵包」運送之本質，而亦屬系爭保險契約除外之郵包運送所涵
       蓋之範疇。
 （３）至原告主張以FEDEX 公司「快遞」運送，曾通知並徵得被告同意乙節，為被
       告所否認，證人即原告公司法定代理人甲○○及職員沈淑芬固到庭證稱原告
       於傳真原證一訂貨單予被告後，曾依原證一「REMARK4:  FORWARDER: TO  BE
       ADVISED」運送方式再通知之記載，以電話向被告通知確認由FEDEX公司以「
       快遞」方式運送並徵得被告同意，惟證人既均屬原告公司一方，其所為不利
       於被告之證言是否屬實，顯非無斟酌餘地；而原告傳真予被告之原證一即原
       告向德國富士通公司訂購系爭貨物之訂貨單上，固有「REMARK4: FORWARDER:
       TO BE ADVISED」之記載，惟該紙訂貨單原係原告出具予德國富士通公司之訂
       購單，其上之記載亦係規範原告與德國富士通公司間關於系爭貨物買賣應注
       意之事項，所載運送方式之通知應係指原告與德國富士通公司間之通知，不
       能直接以上開記載主張即為兩造系爭保險契約合意約定之內容，更況兩造間
       縱確有運送方式再為確認通知之約定，與原告是否確實依之通知被告，甚且
       徵得被告同意，顯非得同一而論；除此之外，原告就此節有利於己之主張，
       並未提出其他更為有力之證據，足令本院形成原告以FEDEX 公司「快遞」運
       送確曾徵得被告同意之心證，原告所為舉證尚不足支持其說，當認其主張為
       不可採。
  ２、綜上，被告抗辯稱系爭貨物所採之運送方式，與兩造系爭保險契約明定之空運
      運送且將郵包運送除外之運送方式有違乙節，應屬有據。
（二）系爭貨物是否未於託運前報明價值並繳交從價運費，而違反系爭報值條款部分
      ：
  １、依卷附原告所提之原證二保險單，以粗體英文字母明載有「THE FULL VALUE
      OF THE INTERESTS BE DECLARED TO ALL CARRIERS AND FREIGHT BE PAYABLE
      AD VALOREM THEREON」即貨物於託運前須報明價值並繳交從價運費之系爭報值
      條款在案；而原告所舉之證人即代原告向被告洽訂系爭保險契約之證人沈淑芬
      並到庭證述：其以傳真向被告要約，隔二、三日後被告由外務員將保險單送至
      原告公司，保險單由其收受，收到保險單後由其收執等語；原告復自承於收受
      保險單後迄八十九年七月五日事故發生前，對保險單內容並未有所異議，且原
      告仍有繳交保險費予被告之情事，係於收受被告八十九年七月二十六日拒賠信
      函，始知被告主張依系爭報值條款拒絕賠償一情，則原告既已收受保險單且迄
      事故發生後至被告為拒賠表示前，均無為任何異議之表示，並有積極繳交保險
      費之舉措，顯足認保險單上之記載，均確為兩造合意之保險契約內容，原告當
      無就保險單所載條款，選擇性地主張某些為保險契約內容，某些因原告內部因
      素而未由公司負責人等親為閱覽，即非屬契約內容之餘地；至原告主張原證一
      之訂購單並無系爭報值條款之記載，及證人即被告公司海險營業處代經理蔡安
      生、業務員高萃芬就系爭貨物之承保，未曾告知原告系爭報值條款內容乙節，
      因原證一乃兩造洽訂保險契約階段，原告就為保險標的物之系爭貨物向被告為
      要保時，對系爭貨物型號、數量、單價等事項所為之記載，兩造保險契約之詳
      細內容，尚有除保險標的物以外之事項，自應以保險單上之記載較為詳盡並可
      採，而縱如原告主張，被告出具之保險單確有將原證一之要約予以變更或逕為
      新要約之情形，惟原告於收受保險單後既有前述未為異議並且繳交保險費之事
      實，亦足認原告已就新要約而為承諾，另保險單上就系爭報值條款已經記載明
      確，原告雖主張保險單上條款密密麻麻且含有「AD VALOREM」（即從價運費即
      按照貨物價值之一定百分率所收取之運費）之拉丁文字，縱原告閱覽亦難解其
      義云云，惟本院觀諸系爭報值條款，其印刷清晰，並無因擁擠不堪致難辨識情
      事，且除「AD VALOREM」為拉丁文字外，其他英文字義均屬清楚明白，該「AD
      VALOREM」之涵意於綜觀系爭報值條款之前後文義後，當應無理解之困難，是
      縱證人蔡安生、高萃芬果未曾將系爭報值條款再以口頭告知被告，亦無礙於兩
      造保險契約內容依保險單之記載成立之認定。
  ２、系爭報值條款乃為兩造保險契約合意之內容，惟系爭貨物並未於託運前向運送
      人報明價值並繳交從價運費之事實，則有卷附貨物託運單左下角所列 「TOTAL
      DECLAR  ED VALUE  FOR  CARRIAGE」一欄為空白，及FEDEX公司函覆本院稱「
      "TOTAL DEC LARED VALUE FOR CARRIAGE"欄位由寄件人決定是否填寫報價，此
      欄位會影響運送人對該貨件如有毀損、滅失時之責任額，以本貨件為例，寄件
      人並未對本公司報價，依提單條款，本公司對該貨件之毀損、滅失的最高責任
      額，為美金100 元，通常對高單價的貨品，寄件人是會另外投保運輸險或對運
      送人報價並付報價費以確保權益」等語可稽，而原告雖稱貨物託運提單上載明
      總計報關金額為五００００元，而報關金額欄與向運送人申報金額欄均為提單
      第四點裝運資料之同一欄表，故原告自非未向運送人申報金額云云，惟貨物向
      運送人報明價值，與依規定向海關申報價值，係屬兩事，在託運單上亦分屬不
      同欄位，報關用報明價值欄係作報關之用，並非向運送人聲明貨物之價值（最
      高法院八十三年度台上字第二一四號裁判意旨參照），上開FEDEX 公司之覆函
      亦明白表示系爭貨物並未報價，且本件運送亦確無繳交從價運費之事實，是原
      告未依兩造保險契約約定向運送人報明價值並繳交從價運費一事，已無疑義。
 ３、綜上，被告抗辯稱系爭貨物未於託運前報明價值並繳交從價運費，違反系爭報
     值條款乙節，亦屬有據。
四、按依兩造系爭保險契約之約定，已於保險單保險條件欄明載「INSTITUTE  CARGO
    CLAUSES（AIR）-EXCLUDING  SENDINGS BY POST」空運運送且郵包運送除外條款
    ，及「THE FULL VALUE OF THE INTERESTS  BE DECLARED TO ALL CARRIERS AND
    FREIGHT  BE PAYABLE AD VALOREM THEREON」貨物於託運前須報明價值並繳交從
    價運費之系爭報值條款，而綜上各節所述，系爭貨物所採快遞運送方式及未於託
    運前報明價值並繳交從價運費等情，與上開兩造約定條款有違，是被告抗辯原告
    未依兩造保險契約保險條件履行，系爭貨物所受損害非被告依保險契約所承保之
    內容而拒絕賠償，即屬可採，從而，原告依兩造系爭保險契約之約定，請求被告
    按保險標的物全損給付全部保險金美金五萬五千元即新台幣一百七十二萬四千八
    百元，及自起訴狀繕本送達被告之翌日起至清償日止，按年息百分之五計算之利
    息，為無理由，應予駁回。
五、原告之訴既經駁回，其假執行之聲請已失所附麗，應併駁回。
六、本件事證已臻明確，兩造其餘攻擊防禦及舉證，核與判決結果無影響，不另一一
    論述，附此敘明。
七、據上論結，本件原告之訴為無理由，依民事訴訟法第七十八條，判決如主文。
中      華      民      國    九十      年      七      月      十      日
                        民事第四庭  審判長  法      官  謝明珠
                                            法      官  陳博文
                                            法      官  孫曉青
右為正本係照原本作成
如對本判決上訴，須於判決送達後廿日內向本院提出上訴狀
中      華      民      國    九十      年      七      月    十二      日
                                            法院書記官  袁以明


司法院資訊處製作；財團法人民間司法改革基金會備份。
